【裁判字號】    97,訴,1857
【裁判日期】    980115
【裁判案由】    毒品危害防制條例
【裁判全文】
臺灣基隆地方法院刑事判決              97年度訴字第1857號
公  訴  人  臺灣基隆地方法院檢察署檢察官
被      告  乙○○
上列被告因違反毒品危害防制條例案件，經檢察官提起公訴（97
年度毒偵字第2649、2702號），因被告所犯為死刑、無期徒刑、
最輕本刑為3 年以上有期徒刑或高等法院管轄第一審案件以外之
罪，且於準備程序進行中，被告先就被訴事實為有罪之陳述，經
本院合議庭裁定進行簡式審判程序，判決如下：
    主  文
乙○○施用第一級毒品，累犯，處有期徒刑柒月；又施用第一級
毒品，累犯，處有期徒刑柒月。應執行有期徒刑捌月。
    事  實
一、乙○○前因施用毒品案件，經強制戒治後，於民國87年11月
    16日因停止戒治出監，期滿未經撤銷停止戒治，於88年7 月
    18日執行完畢，並經本院以87年度訴字第6 號判決判處免刑
    ；次因施用第一、二級毒品案件，經觀察、勒戒後，因認有
    繼續施用毒品之傾向，經本院以88年度毒聲字第2543號裁定
    令入戒治處所強制戒治，於89年8 月22日因停止戒治出監，
    並因同案經本院以88年度訴字第677 號判決各判處有期徒刑
    7 月，應執行有期徒刑1 年確定，復因於停止戒治期間施用
    第一級毒品案件，經本院以90年度訴字第200 號判決判處有
    期徒刑7 月確定，又經本院以89年度毒聲字第1868號裁定撤
    銷停止戒治，再度執行強制戒治，於90年6 月24日執行完畢
    ，翌日接續執行另案徒刑；再因於強制戒治執行完畢5 年後
    施用毒品案件，經觀察、勒戒後，因認有繼續施用毒品之傾
    向，由本院以96年度毒聲字第240 號裁定令入戒治處所強制
    戒治，於97年5 月12日因無繼續強制戒治之必要而執行完畢
    釋放，並經臺灣基隆地方法院檢察署檢察官以97年度戒毒偵
    字第17號不起訴處分。另因過失傷害等案件，經本院以90年
    度交易字第27號判決分別判處刑責，定應執行有期徒刑2 年
    確定，並經本院就前開90年度訴字第200 號及90年度交易字
    第27號判決所科之刑，以90年度聲字第692 號裁定定應執行
    有期徒刑2 年6 月，與上開88年度訴字第677 號判決所科之
    刑接續執行，於92年11月20日假釋出監，復經撤銷假釋，應
    執行殘餘刑期即有期徒刑11月21日；又因竊盜案件，經臺灣
    士林地方法院以93年度易字第929 號判決判處有期徒刑9 月
    確定，與上開撤銷假釋後應執行之殘餘刑期接續執行，於95
    年5 月25日因縮刑期滿執行完畢；再因竊盜案件，經本院以
    95年度易字第530 號、96年度易字第138 、161 號判決，分
    別判處有期徒刑7 月、4 月、4 月確定，並由本院依據中華
    民國96年罪犯減刑條例之規定，就前開95年度易字第530 號
    及96年度易字第138 、161 號判決所科之刑，以96年度聲減
    字第584 號裁定分別減刑，並就95年度易字第530 號及96年
    度易字第138 號判決所科之刑經減刑後之刑，定應執行有期
    徒刑5 月，與96年度易字第161 號判決所科之刑經減刑後之
    刑接續執行，於97年8 月8 日因縮刑期滿執行完畢。
二、詎乙○○仍未戒除毒癮惡習，分別於下列時、地施用第一級
    毒品：
（一）於97年9 月2 日晚間某時，在位於基隆市○○路之KTV ，
      以將第一級毒品海洛因粉末摻入飲料內飲用之方式，施用
      第一級毒品。嗣因其為列管毒品人口，經警通知於97年9
      月3 日中午前往警局採尿，經警採集其尿液送驗後，始悉
      上情。
（二）於97年9 月4 日晚間某時，在位於基隆市○○區○○街36
      之2 號住處，以將第一級毒品海洛因置放於注射針筒內，
      加水混合後注射手臂肌肉之方式，施用第一級毒品。嗣其
      於97年9 月5 日中午12時許，因另案為警查獲，經警發現
      其為列管毒品人口而採尿送驗，始悉上情。
三、案經基隆市警察局第四分局報請臺灣基隆地方法院檢察署檢
    察官偵查起訴。
    理  由
壹、程序事項
    被告乙○○所犯者非為死刑、無期徒刑、最輕本刑為3 年以
    上有期徒刑之罪或高等法院管轄第一審案件，其於準備程序
    進行中，先就被訴事實為有罪之陳述，經告知其簡式審判程
    序之旨，並聽取公訴人、被告之意見後，本院合議庭依刑事
    訴訟法第273 條之1 第1 項之規定，裁定由受命法官獨任以
    簡式審判程序進行本案之審理。
貳、實體事項
一、事實認定部分
    上開事實，業據被告於本院審理時坦承不諱，且被告為警採
    集之尿液檢體經送臺灣檢驗科技股份有限公司檢驗，均呈海
    洛因代謝物嗎啡、可待因之陽性檢驗結果，此有該公司97年
    9 月22日出具之濫用藥物檢驗報告及應受尿液採驗人尿液檢
    體採集送驗紀錄表各2 份附卷可稽，足認被告之自白與事實
    相符，本件事證明確，被告之犯行應堪認定。
二、論罪科刑部分
（一）被告前因施用毒品案件，經3 度強制戒治後，最後1 次於
      97年5 月12日因無繼續強制戒治之必要而執行完畢釋放，
      有臺灣高等法院被告前案紀錄表在卷可稽，其經強制戒治
      執行完畢釋放後，5 年內再行施用第一級毒品，核其所為
      ，均係犯毒品危害防制條例第10條第1 項之施用第一級毒
      品罪。被告持有第一級毒品以供施用，持有之低度行為應
      為施用之高度行為所吸收，不另論罪。
（二）又按刑法於94年2 月2 日修正公布，自95年7 月1 日起施
      行，修正後之刑法刪除連續犯之規定，將本應各自獨立評
      價之數罪，回歸應賦予複數法律效果之原貌，故刑法修正
      施行後多次施用毒品之犯行，應採一罪一罰，始符立法本
      旨（最高法院96年度第9 次刑事庭會議決議可資參照）。
      本件被告係於刑法修正施行後，為2 次施用第一級毒品之
      犯行，且施用毒品之時、地相異，足認犯意並非同一，應
      予分論併罰。
（三）被告曾受如事實欄所載之徒刑執行完畢，此有臺灣高等法
      院被告前案紀錄表在卷可稽，其受徒刑之執行完畢，再為
      本件2 次施用毒品之犯行，係於5 年以內故意再犯有期徒
      刑以上之罪，均為累犯，應分別依刑法第47條第1 項之規
      定加重其刑。
（四）爰審酌被告經3 次強制戒治後，竟未戒除毒癮之惡習，而
      再三施用毒品，顯認缺乏戒斷決心，然其所為僅屬戕害自
      身之行為，未侵犯其他法益，且於本院審理時均坦認犯行
      ，犯後態度尚屬良好等一切情狀，分別量處如主文所示之
      刑，並依法定其應執行之刑。
據上論斷，應依刑事訴訟法第273 條之1 第1 項、第299 條第1
項前段，毒品危害防制條例第10條第1 項、第23條第2 項，刑法
第11條前段、第47條第1 項、第51條第5 款，判決如主文。
本案經檢察官甲○○到庭執行職務。
中    華    民    國    98    年    1     月    15    日
                  刑事第二庭法    官  邰婉玲
以上正本證明與原本無異。
如不服本判決應於收受送達後10日內向本院提出上訴書狀，並應
敘述具體理由；其未敘述上訴理由者，應於上訴期間屆滿後20日
內向本院補提理由書（均須按他造當事人之人數附繕本）「切勿
逕送上級法院」。
中    華    民    國    98    年    1     月    15    日
                            書 記 官  彭筠凱
附錄所犯法條：
毒品危害防制條例第10條第1項
施用第一級毒品者，處 6 月以上 5 年以下有期徒刑。


司法院資訊處製作；財團法人民間司法改革基金會備份。
